【裁判字號】    98,易,2318
【裁判日期】    980930
【裁判案由】    毒品危害防制條例
【裁判全文】
臺灣臺北地方法院刑事判決              98年度易字第2318號
公  訴  人  臺灣臺北地方法院檢察署檢察官
被      告  甲○○
選任辯護人  王元勳律師
上列被告因違反毒品危害防制條例案件，經檢察官提起公訴（九
十八年度毒偵字第二○三○號），嗣於本院準備程序進行中，被
告就被訴事實為有罪之陳述，經本院裁定進行簡式審判程序，本
院判決如下：
    主    文
甲○○施用第二級毒品，處有期徒刑肆月，如易科罰金，以新臺
幣壹仟元折算壹日。
    事    實
一、甲○○前於民國九十七年間因施用第二級毒品案件，經臺灣
    士林地方法院依臺灣士林地方法院檢察署檢察官之聲請，於
    九十七年十月十四日以九十七年度毒聲字第四○九號裁定送
    勒戒處所觀察、勒戒後，於九十七年十一月十七日入臺灣士
    林看守所附設勒戒處所觀察、勒戒，因認無繼續施用毒品之
    傾向，於九十七年十二月二十四日釋放出所，並經臺灣士林
    地方法院檢察署檢察官於同日以九十七年度毒偵字第一七六
    九號為不起訴處分確定。復於九十七年間因施用第二級毒品
    案件，經臺灣士林地方法院於九十八年四月三十日以九十八
    年度湖簡字第三○一號判決判處有期徒刑三月，於九十八年
    六月一日確定，於九十八年七月十五日因易科罰金執行完畢
    （不構成累犯）。詎猶不知悔改，明知甲基安非他命為毒品
    危害防制條例第二條第二項第二款所定之第二級毒品，不得
    施用，竟基於施用第二級毒品甲基安非他命之犯意，於九十
    八年六月三十日起至同年七月一日止期間內某時許，在其位
    在臺北市○○區○○路一五九之五號住處房間內，以將甲基
    安非他命置放於吸食器內，用火燒烤加熱後再吸食其霧化氣
    體之方式，施用第二級毒品甲基安非他命一次。嗣於九十八
    年七月二日凌晨五時三十五分許，在臺北市中山區○○○路
    三三九巷二三號前，因其與乙○○二人行跡可疑為警盤查，
    並當場扣得乙○○所有第二級毒品甲基安非他命二小包（不
    含空包裝袋，總淨重零點八八公克，取樣零點零零零一公克
    鑑驗，驗餘總淨重零點八七九九公克），復經甲○○同意採
    集其尿液送請臺灣尖端先進生技醫藥股份有限公司檢驗結果
    ，呈安非他命及甲基安非他命陽性反應，始知上情。
二、案經臺北市政府警察局中山分局報請臺灣臺北地方法院檢察
    署檢察官偵查起訴。
    理    由
一、上開犯罪事實，業據被告甲○○於本院審理時供承不諱，而
    被告於九十八年七月二日為警採集之尿液經送臺灣尖端先進
    生技醫藥股份有限公司以酵素免疫分析法（ＥＩＡ）初步檢
    驗，再以氣相層析質譜儀法（ＧＣ／ＭＳ）確認檢驗結果，
    呈安非他命、甲基安非他命陽性反應，此有臺灣尖端先進生
    技醫藥股份有限公司九十八年七月八日濫用藥物檢驗報告一
    份在卷可稽，是被告任意性自白核與事實相符，應堪採信。
    再被告於九十七年間因施用第二級毒品案件，經臺灣士林地
    方法院依臺灣士林地方法院檢察署檢察官之聲請，於九十七
    年十月十四日以九十七年度毒聲字第四○九號裁定送勒戒處
    所觀察、勒戒後，於九十七年十一月十七日入臺灣士林看守
    所附設勒戒處所觀察、勒戒，因認無繼續施用毒品之傾向，
    於九十七年十二月二十四日釋放出所，並經臺灣士林地方法
    院檢察署檢察官於同日以九十七年度毒偵字第一七六九號為
    不起訴處分確定；復於九十七年間因施用第二級毒品案件，
    經臺灣士林地方法院於九十八年四月三十日以九十八年度湖
    簡字第三○一號判決判處有期徒刑三月，於九十八年六月一
    日確定，於九十八年七月十五日因易科罰金執行完畢等情，
    有臺灣高等法院被告前案紀錄表一份在卷可按，足認被告於
    觀察、勒戒執行完畢釋放後，五年內再施用毒品。綜上所述
    ，本件事證明確，被告犯行堪以認定，應依法論科。
二、按甲基安非他命係屬毒品危害防制條例第二條第二項第二款
    所規定之第二級毒品，不得施用。核被告所為，係違反毒品
    危害防制條例第十條第二項之施用第二級毒品罪。爰審酌被
    告前於勒戒處所施以觀察、勒戒後，未把握自新機會，又再
    次施用足以導致人體機能發生依賴性、成癮性及抗藥性等障
    礙之第二級毒品甲基安非他命，對個人身心戕害甚鉅，惟犯
    後坦承犯行，態度良好，兼衡其犯罪之動機、目的、手段、
    方法、品行及智識程度等一切情狀，認檢察官於起訴書上具
    體求處有期徒刑七月，蒞庭檢察官於本院審理時具體求處有
    期徒刑五月均實嫌過重，爰量處如主文所示之刑，並諭知易
    科罰金之折算標準，以資懲儆。至於九十八年七月二日查獲
    時扣案之第二級毒品安非他命二包（不含空包裝袋，驗餘總
    淨重零點八七九九公克），均非被告所有，業據被告及證人
    乙○○陳明在卷，且依照卷內事證，並無從認與被告施用第
    二級毒品甲基安非他命之犯行有何關連性，縱使第二級毒品
    甲基安非他命二小包（不含空包裝袋，驗餘總淨重零點八七
    九九公克）均為違禁物，亦應由檢察官另行聲請單獨宣告沒
    收銷燬之，本院爰均不另為沒收銷燬之諭知，併此敘明。
據上論斷，應依刑事訴訟法第二百七十三條之一第一項、第二百
八十四條之一、第二百九十九條第一項前段，毒品危害防制條例
第十條第二項，刑法第十一條前段、第四十一條第一項前段，判
決如主文。
本件經檢察官盧慧珊到庭執行職務
中    華    民    國    98    年    9     月    30    日
                  臺灣臺北地方法院刑事第六庭
                      法      官  雷淑雯
以上正本證明與原本無異。
如不服本判決，應於判決送達後十日內，向本院提出上訴狀。
                      書  記  官  胡詩唯
中    華    民    國    98    年    9     月    30    日
附錄本案論罪科刑法條全文
毒品危害防制條例第十條：
施用第一級毒品者，處六月以上五年以下有期徒刑。
施用第二級毒品者，處三年以下有期徒刑。


司法院資訊處製作；財團法人民間司法改革基金會備份。
